# 请教陈版主：

提问人：nijunle 时间：2014-03-01 21:36:27
请教陈版主：某公司将子公司的股权通过产权交易所公开挂牌转让给一家无关联的公司，转让价是依据评估报告，子公司评估增值明显溢价太高，该公司确认一大笔股权转让收益，该收益对公司的影响很重要，请问审计是否可依据上述的评估报告、挂牌价等确认股权转让收益。

回答人：chenyiwei
建议根据《中国注册会计师审计准则问题解答第 1 号——职业怀疑》、《中国注册会计师审计准则问题解答第 5 号——重大非常规交易》、证监会会计部《会计监管风险提示第 2 号——通过未披露关联方实施的舞弊风险》等规定，执行相应的审计程序以排除或证实相关的怀疑；也包括由外部专家复核所依据的评估报告、关注是否存在构成同一项“一揽子交易”的其他交易步骤等。

提问人：zengfengxia 时间：2014-03-05 15:10:09
如果一家企业在产权交易所通过竞价方式取得标的企业100%股权，价格 100 万，而这个企业按成本法评估结果是 40 万，收益法评估的结果仅 50 万元，溢价原因可能是竞价结果，这个时候，多出来的 50 万初始确认时可以确认商誉吗？（假设没有协同效应）

回答人：chenyiwei
会计上可以确认为商誉（排除了需单独确认无形资产之后）。但这里需要解释：如果没有协同效应等导致商誉的因素，作为一个理性的经济人，购买方为何愿意出价到 100 万？否则，商誉确认之后，很可能到期末全部减值。